【裁判字號】    95,易,2135
【裁判日期】    951226
【裁判案由】    竊盜
【裁判全文】
臺灣板橋地方法院刑事判決              95年度易字第2135號
公  訴  人  臺灣板橋地方法院檢察署檢察官
被      告  丙○○
            甲○○
                    （
上列被告等因竊盜案件，經檢察官提起公訴（95年度偵字第2212
7 號、第22881 號），本院判決如下：
    主  文
丙○○竊盜，累犯，處有期徒刑陸月。又共同竊盜，累犯，處有
期徒刑玖月；扣案之鑰匙壹支沒收之。應執行有期徒刑壹年壹月
，扣案之鑰匙壹支沒收之。
甲○○共同竊盜，累犯，處有期徒刑玖月；扣案之鑰匙壹支沒收
之。
    事  實
一、丙○○前於民國91年間因竊盜案件，經本院以91年度板簡字
    第623 號簡易判決判處有期徒刑3 月確定，已於91年10月25
    入監執行完畢。復於92年間因竊盜案件，經本院以92年度易
    字第1159號判決判處有期徒刑5 月確定，已於92年12月28日
    入監執行完畢。又於93年間因竊盜案件，經本院以93年度簡
    字第4889號簡易判決判處有期徒刑6 月確定；於94、95年間
    因違反毒品危害防制條例、竊盜案件，分別經本院以93年度
    訴字第2380號判決判處有期徒刑8 月、以94年度簡字第5206
    號簡易判決判處有期徒刑3 月確定，再經本院以95年度聲字
    第469 號裁定應執行有期徒刑9 月確定，嗣經入監接續執行
    ，亦已於95年5 月16日縮刑期滿執行完畢。甲○○前於92年
    間因違反著作權法案件，經臺灣臺北地方法院以92年度易字
    第23號判決判處有期徒刑4 月確定，已於92年9 月1 日易科
    罰金執行完畢。復於92、93、94年間因竊盜、贓物、竊盜案
    件，分別經本院以92年度簡字第3652號、93年度簡字第1655
    號、93年度簡字第5495號簡易判決各判處有期徒刑5 月、3
    月、5 月確定，嗣經入監接續執行，亦已於94年10月31日縮
    刑期滿執行完畢。
二、丙○○仍不知悔改，於95年9 月23日16時許，經過臺北縣土
    城市○○路○ 段166 號前，見乙○○所有之發電機1 台（價
    值約新臺幣4 千元）置在該處之攤位旁，無人看守，竟意圖
    為自己不法之所有，徒手將該發電機搬走而竊取之。甫得手
    後，旋為乙○○發現，從後追趕丙○○並報警處理，為警於
    同日16時10分許，在臺北縣土城市○○路128 巷口查獲。
三、丙○○另與甲○○共同基於意圖為自己不法所有之犯意聯絡
    ，於95年9 月29日7 時許，在臺北縣泰山鄉○○路附近某處
    之加油站前（起訴書誤載為貴子路20號前），見丁○○所有
    、車號6782-KC 號自用小客貨車停在該處，車門未完全關上
    ，即由丙○○在旁把風，由甲○○持其所有之鑰匙1 支，進
    入車內插入電門發動引擎後，駕駛該車搭載丙○○離開現場
    而竊取之，得手後供渠等代步使用。嗣於同日17時30分許，
    甲○○駕駛上開竊得之自用小客貨車，搭載丙○○，行經臺
    北縣板橋市○○路○ 段與民享街口，為警查獲，並扣得甲○○所有、供其與盧志偉共同竊取上開自用小客貨車所用之鑰
    匙1 支，始循線查悉上情。
四、案經臺北縣政府警察局土城分局、臺北市政府警察局萬華分
    局報請臺灣板橋地方法院檢察署檢察官偵查起訴。
    理  由
一、證據能力部分：按被告以外之人於審判外之言詞或書面陳述
    ，除法律有規定者外，不得作為證據，刑事訴訟法第159 條
    第1 項固定有明文。惟被告以外之人於審判外之陳述，雖不
    符同法第159 條之1 至之4 之規定，而經當事人於審判程序
    同意作為證據，法院審酌該言詞陳述或書面陳述作成時之情
    況，認為適當者，亦得為證據；當事人、代理人或辯護人於
    法院調查證據時，知有第159 條第1 項不得為證據之情形，
    而未於言詞辯論終結前聲明異議者，視為有前項之同意，此
    亦據同法第159 條之5 規定甚明。查本件被告二人、檢察官
    於本院準備程序中均未就證據能力提出爭執，且迄於言詞辯
    論終結前，亦未就本院所調查之證據，主張有刑事訴訟法第
    159 條第1 項不得為證據之情形，應認均已同意得作為本案
    之證據。從而，下述證據縱有屬傳聞證據，且不符刑事訴訟
    法第159 條之1 至之4 之規定者，經本院審酌各該證據資料
    作成時之一切客觀情況，認無不適當之情事，均認有證據能
    力，合先敘明。
二、事實欄第二項部分：此部分之事實，迭據被告丙○○於警詢
    、偵訊及本院審理時自白不諱，核與被害人乙○○於警詢時
    指述之失竊情節相符，並有贓物認領保管單1 紙、照片2 幀
    附卷可稽，足認被告丙○○之自白與事實相符，而堪採信，
    事證甚為明確。
三、事實欄第三項部分：訊據被告丙○○固坦承本案為警查獲時
    ，伊與被告甲○○二人均在車號6782-KC 號自用小客貨車裡
    ，惟矢口否認有參與竊取該車，辯稱：案發當日，伊與被告
    甲○○相約見面後，被告甲○○即駕駛該車前來搭載伊，擬
    前去購買毒品供己施用，中途為警查獲後，伊始知該車係被
    告甲○○所竊取，伊沒有參與行竊該車云云。被告甲○○雖
    承認曾於上揭時、地，持其所有之鑰匙1 支，竊取上開自用
    小客貨車無訛，惟附和被告丙○○之上開辯詞，亦稱：該車
    係伊一人行竊而得云云。惟查：此部分之事實，業據被告丙○○、甲○○於警詢及檢察官偵訊時自白綦詳，且有被害人
    丁○○於警詢時之指述可稽，復有鑰匙1 支扣案可證，及贓
    物認領保管單、臺北縣政府警察局車輛失竊電腦輸入單各1
    紙、照片3 幀附卷可稽。而被告丙○○、甲○○為警查獲後
    ，就渠二人行竊上開自用小客貨車之時間、地點及分工手法
    等，於警詢及檢察官偵訊時所供述之主要情節，互核均相符
    合，衡情應非虛編。雖被告丙○○於本院審理時翻異前詞，
    改口否認犯行，並稱：伊於警詢時怕被警察打，嗣於檢察官
    偵訊時，因毒癮發作，為求儘快交保，所以才一再承認偷車
    云云。然倘被告丙○○確未竊取上開自用小客貨車，其於警
    詢時勢必是遭受極大之心理壓迫（被告丙○○自稱警察當時
    沒有動手打人，見本案審理卷宗第22頁），始不得不羅織虛
    假情節，坦認自己完全不知情且未曾參與之犯罪，值此情境
    ，被告丙○○心中之委屈不難體會，其當時面對警員偵訊，
    心理上應極不情願，態度上亦應係消極性之照本宣科，始符
    常情。惟經本院當庭勘驗被告丙○○之警詢錄音帶，勘驗結
    果略為：(一)被告丙○○坦承竊取車號6782-KC 號自用小客貨
    車，音調自然輕鬆；(二)被告丙○○詳述竊車當時，該車車窗
    都已搖了下來，車裡面空空沒有東西；(三)被告丙○○詳述竊
    車地點係在泰山、新莊交界附近之某加油站前，且表示附近
    有一家噴洗機車之洗車工廠，有本院95年12月12日審判筆錄
    可稽（見本院卷第68頁），由此可知，被告丙○○當時非但
    沒有出現勉強、不情願之跡象，反而積極加以配合，對於若
    干提問，反覆向警員詳述細節，顯與一般遭受心理壓制者之
    反應有別，其警詢時之自白應係出於自由意志無疑。又被告
    丙○○、甲○○當時經檢察官偵訊後，檢察官諭知各以新臺
    幣5 萬元交保，惟均因覓保無著，嗣經檢察官向本院聲請羈
    押，渠二人於接受本院訊問時，仍坦承共同行竊上開自用小
    客貨車，有本院95年9 月30日訊問筆錄可稽（見本院94年度
    聲羈字第824 號卷第4 頁）。倘被告丙○○所稱其於檢察官
    偵訊時，因毒癮發作，為求儘快交保，始承認犯罪等情非虛
    ，當時既已覓保無著而經檢察官聲請羈押，何以於本院訊問
    時仍一再坦承犯行？足認被告丙○○先前之自白始與事實相
    合，其嗣後改口翻供，洵屬飾詞卸責之詞；而被告甲○○附
    和被告丙○○，改稱上開自用小客貨車係伊一人行竊而得云
    云，核屬迴護被告丙○○之詞，咸不足採。綜上所述，本案
    事證已明，被告二人之犯行均堪認定，應依法論科。
四、上揭事實欄第二項、第三項之竊盜行為，不具有緊密之時間
    與空間關係，依社會通念難以認定係基於單一接續犯意所為
    ，參諸被告丙○○於警詢時供稱當時係臨時起意實行事實欄
    第三項所示犯行（見95年度偵字第22881 號卷第21頁），應
    評價為各自獨立之犯行。是核被告丙○○所為，係犯刑法第
    320 條第1 項之竊盜罪2 罪，被告甲○○所為，係犯刑法第
    320 條第1 項之竊盜罪1 罪。就事實欄第三項所示犯行部分
    ，被告丙○○與甲○○間有犯意聯絡及行為分擔，為共同正
    犯。又被告二人曾受如事實欄第一項所示有期徒刑執行完畢
    ，有臺灣高等法院被告前案紀錄表可憑，渠二人於有期徒刑
    執行完畢後，5 年以內，故意再犯本件有期徒刑以上之罪，
    均為累犯，應依刑法第47條第1 項規定加重其刑。爰審酌被
    告二人之素行狀況、犯罪之動機、目的、手段、所竊得財物
    之價值、對於被害人之危害程度及犯罪後之態度等一切情狀
    ，分別量處如主文所示之刑，並就被告盧志偉定其應執行刑
    ，以示懲儆。扣案之鑰匙1 支，為被告甲○○所有，供渠二
    人共同實行事實欄第三項所示竊盜犯行所用之物，爰依刑法
    第38條第1 項第2 款規定宣告沒收之。
據上論斷，應依刑事訴訟法第299 條第1 項前段，刑法第28條、
第320 條第1 項、第47條第1 項、第38條第1 項第2 款、第51條
第5 款，刑法施行法第1 條之1 第1 項、第2 項前段，判決如主
文。
本案經檢察官沈志成到庭執行職務。
中    華    民    國    95    年    12    月    26    日
                  刑事第十五庭  審判長法  官  陳鴻清
                                      法  官  劉安榕
                                      法  官  朱嘉川
以上正本證明與原本無異。
如不服本判決應於送達後10日內向本院提出上訴狀。
                                      書記官  陳聖儒
中    華    民    國    95    年    12    月    28    日
附錄本案論罪科刑法條全文：
中華民國刑法第320 條：
意圖為自己或第三人不法之所有，而竊取他人之動產者，為竊盜
罪，處5 年以下有期徒刑、拘役或5 百元以下罰金。
意圖為自己或第三人不法之利益，而竊佔他人之不動產者，依前
項之規定處斷。
前二項之未遂犯罰之。


司法院資訊處製作；財團法人民間司法改革基金會備份。
